臺灣臺北地方法院民事判決
111年度訴字第385號
原      告  臺灣中小企業銀行股份有限公司

法定代理人  林謙浩  


訴訟代理人  黃昀    
被      告  聯國貿易有限公司

兼
法定代理人  柯仁雄  


被      告  陳資宜  
上列當事人間請求清償借款事件，本院於民國111年5月25日言詞
辯論終結，判決如下：
    主  文
被告應連帶給付原告新臺幣柒拾陸萬玖佰肆拾參元，及自民國一
百一十年十月六日起至民國一百一十一年六月三十日止，按週年
利率百分之一計算之利息，暨自民國一百一十一年七月一日起至
清償日止，按週年利率百分之二點五計算之利息，暨自民國一百
一十年十一月六日起至清償日止，逾期在六個月以內者，按上開
利率百分之十，逾期超過六個月者，按上開利率百分之二十計算
之違約金。
訴訟費用由被告連帶負擔。
本判決第一項於原告以新臺幣貳拾伍萬肆仟元為被告供擔保後，
得假執行。但被告如預以新臺幣柒拾陸萬零玖佰肆拾參元為原告
供擔保，得免為假執行。
    事實及理由
壹、程序方面：
    按當事人得以合意定第一審管轄法院。但以關於由一定法律
    關係而生之訴訟為限。前項合意，應以文書證之，民事訴訟
    法第24條定有明文。查本件兩造已於授信約定書第19條約定
    ，同意以本院為第一審管轄法院（見本院卷第23頁），本院
    就本件訴訟自有管轄權。
貳、實體部分：
一、原告主張：被告聯國貿易有限公司（下稱聯國公司）於民國
    110年7月5日邀同被告柯仁雄及陳資宜為連帶保證人，向原
    告借款新臺幣（下同）80萬元，約定借款期間自110年7月6
    日起至115年7月6日止，按年金法按月平均攤還，110年6月3
    0日前利率依中華郵政股份有限公司二年期定期儲蓄金機動
    利率加年利率0.155％機動計算（計算式：0.845％＋0.155％=1％
    ）；自110年6月30日起則改按中華郵政股份有限公司二年期
    定期儲蓄金機動利率加年利率1.655％機動計算（計算式：0.
    845％＋1.655％=2.5％），並約定如逾期償還本金或利息時，按
    借款總餘額，自應償付日起，逾期在6 個月以內者，按上開
    利率10％，逾期6個月以上者，按上開利率20％加付違約金。
    詎被告聯國公司就自110年11月起即未依約繳納本息，履經
    催討均置之不理，依授信約定書第15條第1款約定，債務即
    視為全部到期，被告聯國公司自應清償前開債務。而被告柯
    仁雄及陳資宜既為上開債務之連帶保證人，依約即應與被告
    聯國公司負連帶清償之責。為此，爰依消費借貸及連帶保證
    之法律關係提起本訴等語。並聲明：如主文第一項所示，並
    願供擔保，請准宣告假執行。
二、被告到庭均陳稱：確實有欠款，對於積欠款項及有擔任連帶
    保證人均不爭執等語。
三、經查，原告主張之上開事實，業據其提出與所述相符之借據、授信約定書、撥還款明細表、放款利率歷史資料表、公司登記查詢、催告函等件為證（見本院卷第13頁至第43頁），核屬相符，並經被告到庭確認無訛，堪認原告之主張為真實。從而，原告依消費借貸契約法律關係，請求被告給付如主文第1項所示之本金、利息及違約金為有理由，應予准許。又原告陳明願供擔保請准宣告假執行，核無不合，爰酌定相當擔保金額准許之，並依職權宣告被告預供相當擔保金額得免為假執行。
四、訴訟費用負擔之依據：民事訴訟法第85條第2項。
中　　華　　民　　國　　111 　年　　5 　　月　　31　　日
                  民事第二庭  法  官  林怡君
以上正本係照原本作成。
如對本判決上訴，須於判決送達後20日內向本院提出上訴狀。如
委任律師提起上訴者，應一併繳納上訴審裁判費。
中　　華　　民　　國　　111 　年　　5 　　月　　31　　日
                              書記官  陳俐妙